台灣高等法院台中分院刑事判決　　　　　　　　　　九十四年度上易字第一五九號
　　上　訴　人　臺灣台中地方法院檢察署檢察官
　　被　　　告　丁○○
右上訴人因被告竊盜案件，不服臺灣台中地方法院九十三年度易字第二五五九號中華
民國九十三年十二月十五日第一審判決（起訴案號：臺灣台中地方法院檢察署九十三
年度偵字第一七一八四號，移
提起上訴，本院判決如左：
      主  文
原判決撤銷。
丁○○連續踰越門扇竊盜，累犯，處有期徒刑拾月。
      事  實
一、丁○○前曾於民國九十一年間，因施用毒品案件，經法院判處有期徒刑六月，於
    九十二年九月二十二日執行完畢。詎仍不知悔改，意圖為自己不法之所有，基於
    概括之犯意，分別於：(一)九十三年十月一日十九時許，前往臺中縣清水鎮○○路
    一八○號甲○○所設工廠（夜間無人看守）前，攀爬該工廠大門後進入工廠內，
    竊取甲○○所有之不鏽鋼圓管一支及鐵管三支（價值約新臺幣一萬多元），得手
    後將竊得之鐵管從工廠大門縫隙中拋出，經甲○○發覺上前制止，丁○○為逃避
    追緝自工廠鐵門跳下受傷而當場逮獲；(二)九十三年十二月十四日下午四時許，在
    台中縣清水鎮○○路一一九之一號，侵入亨旺工業社內，竊取丙○○所有之不鏽
    鋼鐵條十五枝，得手後，放置於其騎乘之腳踏車上為警查獲。
二、案經甲○○訴由臺中縣警察局清水分局報請臺灣臺中地方法院檢察署檢察官偵查
    起訴及移送併辦。
      理  由
一、訊據被告丁○○對於右開事實均坦承不諱，核與告訴人甲○○、丙○○分別於警
    詢及檢察官偵查所述情節相符，復有現場圖、現場照片、贓物認領保管單附卷可
    稽，足見被告自白確與事實相符。本件事證業臻明確，被告犯行至堪認定。
二、核被告所為，係犯刑法第三百二十一條第一項第二款踰越門扇加重竊盜罪及刑法
    第三百二十條第二項之普通竊盜罪。被告先後上開二次竊盜犯行，時間緊接，犯
    罪構成要件相同，顯係基於概括之犯意反覆為之，為連續犯，應依法論以一罪，
    並依法加重其刑。檢察官移送併辦部分與已起訴部分之犯行，係屬連續犯裁判上
    一罪，自亦為起訴效力所及，本院自得併予審理，併予敘明。又被告前曾於九十
    一年間，因施用毒品案件，經法院判處有期徒刑六月，於九十二年九月二十二日
    執行完畢等情，有臺灣高等法院被告全國前案紀錄表一紙在卷可徵，其於前案有
    期徒刑執行完畢後五年內再犯本案有期徒刑以上之罪，為累犯，依刑法第四十七
    條規定加重其刑。
三、原審就被告如事實攔一第(一)項所示之竊盜行為予以論罪科刑，固非無見，惟查原
    判決就事實欄一第(二)項所示移送併辦部分之犯行，既未及審理，檢察官上訴意旨
    執此指摘原判決不當，為有理由，自應由本院將原判決予以撤銷改判。查被告素
    行不佳，於涉案經檢察官諭知限制住居後，仍不知警惕，一再行竊，惡性非輕，
    惟被告智識程度非高、行竊情節尚非重大，爰併審酌被告犯罪之動機、手段、犯
    罪後之態度等一切情狀，量處如主文所示之刑，以資懲儆。
四、據上論斷，應依刑事訴訟法第三百六十九條第一項前段、第三百六十四條、第二
    百九十九條第一項前段、刑法第五十六條、第三百二十一條第一項第二款、第四
    十七條，罰金罰鍰提高標準條例第一條前段，判決如主文。
本案經檢察官乙○○到庭執行職務。
中      華      民      國       九十四    年     三      月    二      日
           臺灣高等法院臺中分院刑事第四庭
                                           審判長法  官  洪  耀  宗
                                                 法  官  江  德  千
                                                 法  官  劉  登  俊
右正本證明與原本無異。
不得上訴。
                                                 書記官  鄧  智  惠
中      華      民      國      九十四   年      三       月    二      日
                                                                        Ｉ
